臺灣屏東地方法院刑事判決　　　　　　　　　　　　　　九十年度訴字第八八八號
　　公　訴　人　臺灣屏東地方法院檢察署檢察官
　　被　　　告　甲○○
右被告因違反毒品危害防制條例案件，經檢察官提起公訴（九十年度偵字第一四九三
號），暨移送併辦(九十年度毒偵字第一八六一號)，本院判決如左：
     主  文
甲○○連續施用第一級毒品，處有期徒刑拾月。
被訴施用第二級毒品部分，無罪。
     事  實
一、甲○○前因施用毒品案件，經本院裁定送觀察、勒戒後，認無繼續施用毒品傾向
    ，由臺灣屏東地方法院檢察署檢察官，於民國九十年四月十一日，以九十年度毒
    偵字第六三號為不起訴處分確定，猶不知悔改，五年內，復基於施用第一級毒品
    之概括犯意，自九十年七月中旬起至同年十月一日十五時許，連續在屏東縣內埔
    鄉○○村○○路二○號自宅等處，施用第一級毒品海洛因多次，嗣於九十年八月
    二十五日十四時許，及同年十月二日二十時許，為警分別採尿送驗，結果呈嗎啡
    陽性反應，送觀察、勒戒後，並認有繼續施用毒品傾向。
二、案經屏東縣警察局屏東分局移送臺灣屏東地方法院檢察署檢察官偵查起訴暨移送
    併辦。
     理  由
一、訊據被告甲○○對於右揭犯罪事實，皆已坦承不諱，且被告之尿液經送屏東縣警
    察局檢驗，及臺灣檢驗科技股份有限公司複驗，均呈嗎啡陽性反應，有屏縣衛檢
    六字第９００２２３號，及第９００２４８號檢驗結果通知書，及ＫＨ２００１
    Ｃ00000000、ＫＨ２００１Ｃ0000000號濫用藥物尿液檢驗報告
    附卷可稽。另被告前因施用毒品，經送觀察、勒戒後，認無繼續施用毒品傾向，
    而於九十年四月十一日，經檢察官為不起訴處分，五年內，被告復因施用毒品，
    經本院裁定送觀察、勒戒後，認有繼續施用毒品傾向，有卷附被告全國前案紀錄
    表、屏東看守所附設勒戒所屏所樑衛字第二三一一號函及本院裁定書等在卷足資
    參佐，事證明確，被告犯行堪以認定。
二、核被告所為，係犯毒品危害防制條例第十條第一項罪。被告先後多次犯行，時間
    緊接，方法相同，觸犯構成要件相同之罪名，顯係基於概括犯意為之，應依連續
    犯規定論以一罪，並依法加重其刑。公訴人雖僅就被告自九十年七月中旬起至同
    年八月十六日止之犯行提起公訴，惟檢察官就犯罪事實一部起訴者，效力及於全
    部，被告自九十年八月十六日後，迄至同年十月一日止之犯行，雖未經起訴，然
    被告此部分之犯罪事實，與前揭起訴部分，有連續犯之關係，已如前述，本院自
    應就屬於裁判上一罪之部分一併加以裁判。又被告施用毒品前，多次持有毒品之
    低度行為，已為施用之高度行為吸收，不另論罪。爰審酌被告前因施用毒品，送
    觀察、勒戒後，甫經檢察官為不起訴處分，即再犯本罪，足認悔意不堅，惟施用
    毒品乃自戕行為，且被告犯後尚能坦認犯行等一切情狀，量處如主文所示之刑。
貳、無罪部分
一、公訴意旨另以：甲○○前因施用毒品，經本院裁定送觀察、勒戒後，認無繼續施
    用毒品傾向，經檢察官於九十年四月十一日，以九十年度毒偵字第六三號為不起
    訴處分確定，五年內，復基於概括犯意，自九十年七月中旬起至同年八月十六日
    止，連續在屏東縣內埔鄉○○村○○路二○號自宅，施用第二級毒品安非他命多
    次，迄於九十年八月二十五日十四時許，甲○○欲向鍾昌良購買毒品時，為警在
    屏東市○○路唐榮國小前查獲。經採尿送驗後，呈甲基安非他命陽性反應，送觀
    察、勒戒後，認有繼續施用毒品傾向，因認甲○○涉犯毒品危害防制條例第十條
    第二項罪嫌。
二、公訴人上開所認，無非以卷附屏東縣衛生局屏縣衛檢六字第９００２２３號煙毒
    及麻醉藥品類委託檢驗結果通知書，資為論據。惟按犯罪事實應依證據認定之，
    無證據不得推定其犯罪事實。不能證明被告犯罪者，應諭知無罪之判決。刑事訴
    訟法第一百五十四條、第三百零一條第一項，分別定有明文。又按被告之自白為
    證據之一種，須非出於強暴、脅迫、利誘、詐欺或其他不正之方法，且與事實相
    符者，方得採為證據，故被告雖經自白，仍應調查其他必要之證據，以察其與事
    實是否相符，苟無法證明其與事實相符，根本即失其證據之證明力，不得採為判
    斷事實之根據。最高法院四十六年台上字第八○九號判例可資參照。
三、訊據被告固不否認施用第二級毒品安非他命，且被告為警所採之尿液，經送屏東
    縣衛生局檢驗，亦呈甲基安非他命陽性反應，惟上開尿液經送臺灣檢驗股份有限
    公司複驗，無論係初步檢驗時，所採用之ＥＩＡ酵素免疫分析法，及確認檢驗時
    ，所採用之ＧＣ＼ＭＳ氣相層析＼質譜儀法，結果均為安非他命類陰性反應，有
    該公司ＫＨ２００１Ｃ0000000號濫用藥物尿液檢驗報告在卷可稽，因屏
    東縣衛生局僅以ＴＯＸＩ－ＬＡＢ檢驗，恐有不週延之處，自應以臺灣檢驗科技
    股份有限公司之複驗結果較為可採。且被告於九十年八月二十五日為警所獲時，
    雖同時查獲鍾昌良，並在鍾昌良之自小客車內起獲安非他命一小包，然此或能證
    明被告欲向鍾昌良購買安非他命，然並無法直接證明被告於查獲前有施用安非他
    命之行為，再者，經本院傳訊證人鍾昌良，證人亦否認與被告甲○○相識，及販
    賣第二級毒品安非他命予甲○○施用。此外，復查無其他積極證據，足認被告之
    自白與事實相符，依上說明，應為被告無罪之諭知。另公訴人移送併辦，認被告
    於九十年十月二日為警採尿前施用第二級毒品部分，因本案被告施用第二級毒品
    已諭知無罪，無從併辦，宜退由檢察官另行處理，併此敘明。
據上論斷，應依刑事訴訟法第二百九十九條第一項前段、第三百零一條第一項、毒品
危害防制條例第十條第一項、刑法第十一條前段、第五十六條，判決如主文。
本案經檢察官黃莉琄到庭執行職務
中      華      民      國      九十一      年    三    月    二十六    日
                                      臺灣屏東地方法院刑事第二庭
                                          法  官  包梅真
右正本證明與原本無異。
如不服本判決應於收受本判決送達後十日內向本院提出上訴書狀，其未敘述上訴理由
者，並得於提起上訴後十日內向本院補提理由書狀（均須按他造當事人之人數附繕本
 ）「切勿逕送上級法院」
                                          書記官  蔡進吉
中      華      民      國      九十一      年    三    月    二十六    日
附錄法條
毒品危害防制條例第十條第一項
施用第一級毒品者，處六月以上五年以下有期徒刑。
